【裁判字號】    90,易,467
【裁判日期】    900828
【裁判案由】    違反毒品危害防制條例
【裁判全文】
臺灣雲林地方法院刑事判決                            九十年度易字第四六七號
    公  訴  人  臺灣雲林地方法院檢察署檢察官
    被      告  甲○○
右列被告因違反毒品危害防制條例案件，經檢察官提起公訴（八十九年度偵字第八六
三號），本院判決如左：
    主  文
甲○○施用第貳級毒品，累犯，處有期徒刑捌月。
    事  實
一、甲○○前於民國八十六年間因違反麻醉藥品管理條例等案件，經台灣雲林地方法
    院以八十六年度虎簡字第一八七號判處有期徒刑五月確定，於八十七年七月十二
    日執行完畢。嗣因施用毒品案件，經臺灣雲林地方法院裁定送觀察、勒戒，強制
    戒治，停止戒治，付保護管束，嗣因保護管束期滿，由臺灣雲林地方法院檢察署
    檢察官於八十九年一月六日，以八十九年度戒偵字第八號為不起訴處分確定。詎
    甲○○仍不知悔改，於上開不起訴處分確定後五年內，復於八十九年三月三十日
    或前四日之某時，在不詳地點施用第二級毒品安非他命。嗣於八十九年三月三十
    日二時二十五分許，在彰化縣竹塘鄉自強大橋北端第五橋墩下為警查獲，經警採
    尿檢驗，呈安非他命陽性反應，始查知上情，甲○○並經本院於九十年五月九日
    ，以九十年度毒聲更字第四號裁定令入戒治處所施以強制戒治一年。
二、案經彰化縣警察局二林分局報請臺灣彰化地方法院檢察署呈請臺灣高等法院檢察
    署檢察長核轉臺灣雲林地方法院檢察署檢察官偵查起訴。
    理  由
一、訊據被告甲○○矢口否認有於不詳時、地施用第二級毒品安非他命之事實，辯稱
    ：自上次強制戒治後，就未再施用安非他命云云。惟查，被告於八十九年三月三
    十日為警查獲時，經警對其採集尿液，送驗結果，呈甲基安非他命陽性反應，有
    彰化縣衛生局煙毒尿液檢驗成績書一紙在卷可稽，而上開尿液，經再送憲兵司令
    部刑事鑑識中心以氣相層析質譜儀分析法複驗結果，亦同此認定，有憲兵司令部
    刑事鑑識中心九十年四月二十七日（九○）綱得字第○五五二三號鑑驗通知書一
    紙附卷可按。按「尿液毒品檢驗，若能使用先進之氣相層析質譜儀分析法確認，
    則可完全排除偽陽性之干擾，為目前最具公信力的檢驗方法」，為法務部調查局
    八十七年九月二十九日（八七）發技（一）字第八七０七四五七四號函所揭示，
    足見上開檢驗方法可完全排除偽陽性之干擾，其鑑驗結果堪以採信。次按「甲基
    安非他命經口服後約百分之七十於二十四小時內自尿液中排出，約百分之九十於
    九十六小時內自尿液中排出，甲基安非他命之檢出與其投與方式、投與量、個人
    體質、採尿時間及檢測儀器之精密度等諸多關係有關，因此僅憑尿液中呈安非他
    命陽性反應，並無法確實推算吸食時間距採集時間之長短，惟依上述資料推斷，
    最長不可能超過四日」，亦有行政院衛生署藥物食品檢驗局八十一年二月八日（
    八一）藥檢壹字第○○一一五六號函一紙可參，是依上開說明，足認被告於八十
    九年三月三十日接受採尿時起回溯前九十六小時內某不詳時間，在不詳處所，有
    施用第二級毒品安非他命之犯行應堪認定。被告空言否認並未施用安非他命云云
    ，顯係事後卸責之詞，不足採信。本件事證明確，被告犯行堪以認定。
二、查被告前因施用毒品案件，經裁定送觀察、勒戒，強制戒治，停止戒治，付保護
    管束，嗣因保護管束期滿，由臺灣雲林地方法院檢察署檢察官於八十九年一月六
    日，以八十九年度戒偵字第八號為不起訴處分確定，被告繼又於八十九年三月間
    ，因本件施用毒品案件，經本院以九十年度毒聲更四號裁定令入戒治處所施以強
    制戒治一年，有上開不起訴處分書、台灣雲林地方法院檢察署刑案資料查註紀錄
    表一份、本院被告院內索引卡紀錄表及台灣高等法院被告全國前案紀錄表在卷足
    憑。被告於上開不起訴處分後五年內再犯本件施用第二級毒品安非他命罪，為二
    犯，核其所為，係犯毒品危害防制條例第十條第二項之施用毒品罪行。其施用第
    二級毒品而非法持有安非他命之低度行為，應為該施用第二級毒品之行為所吸收
    ，不另論罪。查被告前因違反麻醉藥品管理條例等案件，經台灣雲林地方法院以
    八十六年度虎簡字第一八七號判處有期徒刑五月確定，於八十七年七月十二日執
    行完畢，有臺灣高等法院被告全國前案紀錄表附卷可稽，於五年以內再犯本件最
    重本刑為有期徒刑以上之罪，為累犯，應依刑法第四十七條之規定加重其刑。爰
    審酌被告於觀察勒戒、強制戒治後，仍未戒斷其施用毒品之惡習，及其犯罪之動
    機、目的、手段、犯罪後猶飾詞圖卸，尚無悔意等一切情狀，量處如主文所示之
    刑，以資懲儆。
據上論斷，應依刑事訴訟法第二百九十九條第一項前段，毒品危害防制條例第十條第
二項，刑法第十一條前段、第四十七條，判決如主文。
本案經檢察官林良蓉到庭執行職務
中      華      民      國      九十     年      八     月     二十八   日
                                        臺灣雲林地方法院刑事第二庭
                                            法  官  冷  明  珍
右正本證明與原本無異。
如不服本判決，應於判決送達後十日內，向本院提出上訴狀。（須附繕本）
                書記官  周  麗  雲
中      華      民      國      九十     年      八     月     二十八   日
毒品危害防制條例第十條
施用第一級毒品者，處六月以上五年以下有期徒刑。
施用第二級毒品者，處三年以下有期徒刑。


司法院資訊處製作；財團法人民間司法改革基金會備份。
